PAULO ANDRÉ PEREIRA DE SOUSA 20 ANOS

Rua Júlio Joaquim Oliveira, Novo Horizonte, Paracatu-MG (38)9-9812-3961 linkedin.com/in/paulondr/ paulogti9gmail.com



RESUMO PESSOAL

Atualmente estudante de Analise e Desenvolvimento de Sistemas, sou apaixonado por tecnologia, política, direito, voluntarismo e orientação a resultados.

Possuo vasta experiência profissional na area de tecnologia, gestão de pessoas/crises e marketing.

Estou constantemente disposto a novos aprendizados e desafios, acredito que durante os desafios é o momento em que provamos o nosso real valor, tão como colaborador quanto pessoa.



FORMAÇÃO

Graduando em Desenvolvimento de Sistemas (ADS) | IFTM – Campus Paracatu 2021 -2024

- Atualmente no terceiro período.
- Membro do Colegiado Acadêmico.

Ensino Médio Técnico Integrado em Informática | IFTM – Campus Paracatu 2017 – 2019

- Monitor em Manutenção de Computadores I e II 70 horas;
- Monitor em Geografia II 90 horas;
- Mais de 30 horas em eventos e congressos acadêmicos.



PERFIL PROFISSIONAL E HABILIDADES

- Vice-Líder UJL-MG (2022)
- Embaixador Liberta Minas (2021)
- Coordenador de Gestão SFLB (2020)
- Inglês Básico (CCAA, 2 anos, conclusão em 2016);
- Web Designer (Multi-Tech, conclusão em 2014);
- Professional Product Management, Dnc.Group (2022 – 2023)
- Operador de Micro (Multi-Tech conclusão em 2013);
- Habilidades em edição de fotos e vídeos;



EXPERIÊNCIA PROFISSIONAL

JC Refeições | Consultor em TI

2021 -

- Assessoria e Consultorias em Suporte de TI;
- Programação de Sites;
- Membro do time de endo e exo marketing.

Analista de Suporte TI | Prefeitura de Paracatu

2021 - 2022

- Configurações de Redes;
- Configurações e manutenção de Hardwares e Softwares de diversos;
- Atendimentos em demandas externas, tais como, Secretarias Municipais, escolas, centros hospitalares e outros;

Despachante | Cleude Despachante

2019 - 2021

• Atendimento ao cliente e serviços de despachante em geral.

Estágio Acadêmico | Central Informática

2019 - 2019

• Suporte, manutenção de computadores e informática geral.

•••

REFERÊNCIAS

Luís Felipe | JC Refeições, Gerente de Operações

(38) 3672-4058

Wemerson Gutierrez | Município de Paracatu, Chefe de Divisão de TI

(38) 3679-0304

Daniel Guimarães | Central Informática, Proprietário

(38) 3671-4775

Cluedimar Silva | Cleude Despachante, Proprietária

(38) 3671-4377